【裁判字號】    99,交聲,970
【裁判日期】    990730
【裁判案由】    聲明異議
【裁判全文】
臺灣高雄地方法院交通事件裁定         99年度交聲字第970號
原處分機關  高雄市政府交通局
代  表  人  甲○○
異  議  人
即受處分人  乙○○
上列受處分人因聲明異議案件，對於高雄市政府交通局民國99年
3 月18日所為之處分（原處分案號：高市交裁字第裁32-C000000
00號），聲明異議，本院裁定如下：
    主  文
原處分撤銷。
乙○○不罰。
    理  由
一、異議意旨略以：原處分機關係以異議人即受處分人乙○○於
    民國97年3 月19日19時10分許，騎乘車牌號碼K6V-112 號重
    型機車行經臺北縣永和路與福和路交岔路口時，有闖紅燈之
    違規，而經臺北縣政府警察局永和分局永和派出所員警開單
    舉發，並由原處分機關於99年3 月18日以高市交裁字第裁32
    -C00000000號裁決書，依道路交通管理處罰條例第53 條第1
    項及第63條第1 項之規定，裁處異議人罰鍰新臺幣（下同）
    2 千7 百元及記違規點數3 點。惟查，異議人於所記違規時
    間係在高雄上班，且該舉發違反道路交通管理事件通知單（
    下稱舉發通知單）上之簽名非其本人所為，可能係因其駕照
    曾遺失而遭他人冒用，為此狀請撤銷原處分等語。
二、經查：
  (一)車牌號碼K6V-112 號重型機車於前揭時、地，因駕駛人在有
    燈光號誌之交岔路口闖紅燈，經臺北縣政府警察局永和分局
    永和派出所員警當場攔停開單舉發，並由原處分機關於99年
    3 月18日以高市交裁字第裁32-C00000000號裁決書，依道路
    交通管理處罰條例第53條第1 項及第63條第1 項第3 款之規
    定，裁處異議人罰鍰2 千7 百元及記違規點數3 點之事實，
    有臺北縣政府警察局97年3 月19日北縣警交字第C00000000
    號舉發通知單及原處分機關99年3 月18日高市交裁字第裁32
    -C00000000號裁決書在卷可憑，足認上開機車確有於前揭時
    、地為警攔停稽查並製單舉發之事實。
  (二)惟查，異議人於97年3 月19日確有在址設高雄縣岡山鎮○○
    路1 號漢翔航空工業股份有限公司發動機事業處上班乙情，
    業據該公司以99年4 月29日翔人字第0990100110號函覆屬實
    （第34頁），是該違規機車之駕駛人是否為異議人，確屬有
    疑。又本件違規係經員警攔停違規機車後，當場製單舉發，
    並將舉發通知單收受通知聯交付與該機車駕駛人收受乙情，
    亦據臺北縣政府警察局永和分局以99年7 月19日北縣警永交
    字第0990024601號函覆明確（第40頁），而觀諸該舉發通知
    單上收受通知聯者簽章欄內「乙○○」之簽名，與異議人於
    異議狀、本院訊問筆錄及當庭書立之簽名加以比對，其筆劃
    書寫之方式與習慣截然不同，顯非同一人所簽（第1 頁至第
    3 頁、第18頁、第20頁、第21頁），且本院復依職權向高雄
    市監理處調取異議人於92年10月1 日申請補發駕駛執照之異
    動登記書（第32頁），用以比對以上各該簽名筆跡之相似度
    ，亦見異議人於申請補發駕駛執照時之簽名筆跡，與其在上
    開異議狀、本院訊問筆錄及字樣極為近似，顯見該異議狀、
    訊問筆錄及當庭書立之簽名等筆跡並非異議人於事發後矯飾
    作成；且就異議人於申請補發駕駛執照時之簽名筆跡與本件
    舉發通知單上收受通知聯者簽章欄內「乙○○」之簽名字樣
    加以比對，兩者亦顯屬不同，職是，自無法逕論本件舉發通
    知單上「乙○○」之簽名確係異議人所為。復佐以異議人曾
    於92年10月1 日因遺失駕駛執照申請補發乙情，有高雄市監
    理處99年4 月28日高市監二字第0990010559號函在卷可憑（
    第29頁），故異議人辯稱其未曾騎乘車號K6V-112 號重型機
    車，更無違規，係因遭他人冒用名義在該舉發違規通知單上
    簽名，本件方會以其為舉發及裁罰對象等節，尚非無稽。
  (三)綜上所述，足認本件違規之駕駛人並非異議人，而係遭他人
    冒名為之，原處分未予詳查，遽予裁罰，尚有未恰，本件異
    議為有理由，原處分應予撤銷，另諭知異議人不罰。
四、據上論斷，應依道路交通案件處理辦法第20條，裁定如主文
    。
中    華    民    國    99    年    7     月    30    日
                    交通法庭  法  官  蔣志宗
以上正本證明與原本無異。
如不服本裁定，應於收受送達後5 日內向本院提出抗告狀。
中    華    民    國    99    年    7     月    30    日
                              書記官  李崑良

司法院資訊處製作；財團法人民間司法改革基金會備份。
